en: Arts & Entertainment > Hobbies & Creative Arts > Musical Instruments > Pianos: Acoustic Pianos; Electric Pianos; Grand Pianos; Upright Pianos
pt-PT: Artes e lazer > Passatempos e artes criativas > Instrumentos musicais > Pianos: Pianos acústicos; Pianos elétricos; Pianos de cauda; Pianos verticais
da: Kunst og underholdning > Hobby og håndarbejde > Musikinstrumenter > Pianoer: Akustiske klaverer; Elektriske klaverer; Flygler; Opretstående klaverer
ja: 芸術・エンターテイメント > 趣味・コレクション > 楽器 > ピアノ: アコースティックピアノ; 電子ピアノ; グランドピアノ; アップライトピアノ
nb: Kunst og underholdning > Hobby og kreativitet > Musikkinstrumenter > Pianoer: Akustiske pianoer; Elektriske pianoer; Flygel; Stående pianoer
ro-RO: Artă și divertisment > Hobby-uri și artă > Instrumente muzicale > Piane: Piane acustice; Piane electrice; Piane de concert; Piane verticale
vi: Nghệ thuật và giải trí > Sở thích và nghệ thuật sáng tạo > Nhạc cụ > Đàn piano: Đàn piano mộc; Đàn piano điện; Đàn piano lớn; Đàn piano đứng
el: Τέχνες & Ψυχαγωγία > Χόμπι & Δημιουργικές Τέχνες > Μουσικά όργανα > Πιάνα: Ακουστικά πιάνα; Ηλεκτρικά πιάνα; Πιάνα Grand; Όρθια πιάνα
tr: Sanat ve Eğlence > Hobiler ve Sanatsal Çalışmalar > Müzik Aletleri > Piyanolar: Akustik Piyanolar; Elektrikli Piyanolar; Kuyruklu Piyanolar; Dik Piyanolar
sl-SI: Kultura in zabava > Hobiji in ustvarjalne umetnosti > Glasbila > Klavirji: Akustični klavirji; Električni klavirji; Koncertni klavirji; Pokončni klavirji
nl: Kunst en entertainment > Hobby's en creatieve vaardigheden > Muziekinstrumenten > Piano's: Akoestische piano's; Elektrische piano's; Vleugelpiano's; Staande piano's
es: Arte y ocio > Hobbies y artes creativas > Instrumentos musicales > Pianos: Pianos acústicos; Pianos eléctricos; Pianos de cola; Pianos verticales
ru: Искусство и развлечения > Хобби и творчество > Музыкальные инструменты > Фортепиано: Акустические фортепиано; Электрические фортепиано; Рояли; Пианино
bg-BG: Изкуства и развлечения > Хобита и творчески изкуства > Музикални инструменти > Пиана: Акустични пиана; Електрически пиана; Рояли; Изправени пиана
zh-CN: 艺术与娱乐 > 爱好/艺术创作 > 乐器 > 钢琴: 原声钢琴; 电钢琴; 三角钢琴; 立式钢琴
de: Kunst & Unterhaltung > Hobby & Kunst > Musikinstrumente > Klaviere: Akustische Pianos; E-Pianos; Flügel; Pianino
hr-HR: Umjetnost i zabava > Hobiji i kreativne umjetnosti > Glazbala > Klaviri: Akustični klaviri; Električni klaviri; Koncertni klaviri; Uspravni klaviri
zh-TW: 藝術/娛樂 > 嗜好和創作藝術 > 樂器 > 鋼琴: 原聲鋼琴; 電鋼琴; 平台式鋼琴; 直立式鋼琴
sv: Konst och underhållning > Hobby och skapande > Musikinstrument > Pianon: Akustiska pianon; Elpianon; Flyglar; Upprättstående pianon
fi: Taide ja viihde > Harrastukset ja taiteet > Soittimet > Pianot: Akustiset pianot; Sähköpianot; Flyygelit; Pystypianot
lt-LT: Menai ir pramogos > Hobiai ir menai > Muzikos instrumentai > Fortepijonai: Akustiniai fortepijonai; Elektriniai fortepijonai; Koncertiniai fortepijonai; Pianinai
it: Arte e svago > Hobby e arti creative > Strumenti musicali > Pianoforti: Pianoforti acustici; Pianoforti elettrici; Pianoforti a coda; Pianoforti verticali
fr: Arts et loisirs > Loisirs et arts créatifs > Instruments de musique > Pianos: Pianos acoustiques; Pianos électriques; Pianos à queue; Pianos droits
hu: Művészet és szórakoztatás > Hobbik és kreatív művészet > Hangszerek > Zongorák: Akusztikus zongorák; Elektromos zongorák; Nagyzongorák; Állózongorák
pt-BR: Artes e entretenimento > Hobbies e artes > Instrumentos musicais > Pianos: Pianos acústicos; Pianos elétricos; Pianos de cauda; Pianos verticais
ko: 아트/엔터테인먼트 > 취미/예술 > 악기 > 피아노: 어쿠스틱 피아노; 전자 피아노; 그랜드 피아노; 업라이트 피아노
pl: Sztuka i rozrywka > Hobby i sztuki piękne > Instrumenty muzyczne > Pianina i fortepiany: Pianina akustyczne; Pianina elektryczne; Fortepiany; Pianina
th: ศิลปะและความบันเทิง > งานอดิเรกและศิลปะสร้างสรรค์ > เครื่องดนตรี > เปียโน: เปียโนอะคูสติก; เปียโนไฟฟ้า; แกรนด์เปียโน; เปียโนตั้งตรง
cs: Umění a zábava > Hobby, hudba a výtvarné umění > Hudební nástroje > Klavíry a pianina: Akustická piana; Elektrická piana; Křídla; Pianina
sk-SK: Umenie a zábava > Záľuby a tvorivé dielne > Hudobné nástroje > Klavíry: Akustické klavíry; Elektrické klavíry; Veľké klavíry; Stojacie klavíry